【裁判字號】    98,消債更更,1
【裁判日期】    980410
【裁判案由】    消債更之更審事件
【裁判全文】
臺灣臺南地方法院民事裁定           98年度消債更更字第1號
債  務  人  甲○○
代  理  人  莊信泰律師
上列當事人聲請消費者債務清理事件，本院裁定如下：
    主  文
債務人甲○○自民國九十八年四月十日十七時起開始更生程序。
    理  由
一、按債務人不能清償債務或有不能清償之虞，且無擔保或無優
    先權之債務總額未逾新臺幣（下同）1200萬元者，於法院裁
    定開始清算程序或宣告破產前，得向法院聲請更生。法院開
    始更生程序之裁定，應載明其年、月、日、時，並即時發生
    效力，消費者債務清理條例第3條、第42條第1項、第45條第
    1項定有明文。
二、本件債務人主張：債務人現每月薪資收入約28,946元，負債
    總額為2,509,145元，其中無擔保或無優先權之債務共計1,4
    44,145元，名下財產僅有現值1,657,700元之不動產，負債
    顯然超過資產甚多。債務人與板信商業銀行協商時，板信商
    業銀行以債務人97年2、3、4月薪資平均為31,058元，扣除
    個人及扶養親屬生活費用共計20,787元，每月可分配餘額10
    ,271 元，因此提供予債務人『180期、0利率、每期償還7,6
    65元』之債務清償方案。然債務收入扣除必要支出及房貸後
    ，已無能力負擔板信商業銀行提出之債務清償方案，因此協
    商不成立。債務人僅係一般消費者，未曾從事營業，復未經
    法院裁定開始清算程序或宣告破產，爰向本院聲請更生等語
    。
三、債務人主張其現每月薪資收入約28,946元，負債總額為2,50
    9,145元，其中無擔保或無優先權之債務共計1,444,145元，
    名下財產僅有現值1,657,700元之不動產。債務人僅係一般
    消費者，未曾從事營業，業據提出債權人清冊、財產及收入
    狀況說明書、戶籍謄本、財政部台灣省南區國稅局95年、96
    年度綜合所得稅各類所得資料清單、財政部台灣省南區國稅
    財產歸屬資料清單、財團法人金融聯合徵信中心當事人查詢
    個人資料（信用報告）、薪資單、房貸繳款紀錄為證，堪認
    債務人確已達不能清償債務或有不能清償之虞之程度。
四、按債務人對於金融機構因消費借貸、自用住宅借款、信用卡
    或現金卡契約而負債務，在聲請更生或清算前，應提出債權
    人清冊，以書面向最大債權金融機構請求協商債務清償方案
    ，並表明共同協商之意旨，消費者債務清理條例第151條第1
    項定有明文。債務人主張其曾向最大債權金融機構板信商業
    銀行申請債務協商，惟協商不成立，有板信商業銀行提出之
    前置協商不成立通知書在卷可稽，堪信為真實。
五、綜上所述，債務人僅係一般消費者，未曾從事營業，其已達
    不能清償債務或有不能清償之虞之程度，其中無擔保或無優
    先權之債務，在1200萬元以下。債務人曾向最大債權金融機
    構板信商銀請求協商債務清償方案，惟協商不成立，且未經
    法院裁定開始清算程序或宣告破產，又查無消費者債務清理
    條例第6條第3項、第8條或第46條各款所定駁回更生聲請之
    事由存在，則債務人聲請更生，應屬有據，爰裁定如主文。
中    華    民    國    98    年    4     月    10    日
              民事第一庭    法      官  蘇正賢
上為正本係照原本作成
本件不得抗告
本裁定已於98年4月10日17時公告。
中    華    民    國    98    年    4     月    10    日
                            書  記  官  陳美萍


司法院資訊處製作；財團法人民間司法改革基金會備份。
